【裁判字號】    95,訴,1060
【裁判日期】    950822
【裁判案由】    毒品危害防制條例
【裁判全文】
臺灣桃園地方法院刑事判決          95年度訴字第1060號
公  訴  人  臺灣桃園地方法院檢察署檢察官
被      告  乙○○
指定辯護人  本院公設辯護人甲○○
上列被告因違反毒品危害防制條例案件，經檢察官提起公訴（95
年度毒偵字第1469號）及移送併案審理（95年度毒偵字第2852）
，經本院訊問被告後，被告自白犯罪，檢察官聲請協商判決，經
本院合議庭裁定由受命法官改依簡式審判程序後為協商判決，本
院判決如下：
    主  文
乙○○連續施用第一級毒品，累犯，處有期徒刑壹年貳月。扣案
之第一級毒品海洛因壹包（淨重零點壹公克，空包裝重零點貳肆
公克）、海洛因殘渣袋壹只均沒收銷燬之，扣案之注射針筒壹支
沒收。
    事實及理由
一、犯罪事實：乙○○於民國91年間，因施用毒品案件，經本院
    以92年度訴字第755號判決判處有期徒刑8月確定，並於93年
    1 月9日入監執行，於93年9月8日縮刑期滿執行完畢（構成
    累犯）。又於89年間，因施用毒品案件，經本院以89年度毒
    聲字第2487號裁定令入勒戒處所觀察、勒戒後，認有繼續施
    用毒品之傾向，復經本院以89年度毒聲字第3093號裁定送強
    制戒治，又經本院以89年度毒聲字第6597號裁定停止戒治付
    保護管束，於90年11月2日期滿而執行完畢，並經臺灣桃園
    地方法院檢察署檢察官以91年度戒偵字第89號為不起訴處分
    確定。詎仍不知悔改，未戒除毒癮，於前述強制戒治執行完
    畢釋放後5年內，復基於施用第1級毒品海洛因之概括犯意，
    自95年3月4日某時起至95年5月18日某時止，在桃園縣境內
    某公共廁所，以針筒注射之方式，及每週施用2次之頻率，
    連續施用海洛因多次。經警於95年3月4日下午5時30分許，
    在桃園縣桃園市○○路610巷口處查獲，並扣得第1級毒品海
    洛因1包（淨重0.1公克，空包裝重0.24公克）；又於95年5
    月18日下午2時35分許，在桃園縣桃園市○○路與三和街口
    查獲，並扣得注射針筒1支、海洛因殘渣袋1只。案經桃園縣
    政府警察局桃園分局報告臺灣桃園地方法院檢察署檢察官偵
    查後起訴及移送併案審理。
二、本件被告乙○○違反毒品危害防制條例為死刑、無期徒刑、
    最輕本刑3 年以上有期徒刑以外之罪或高等法院管轄第1 審
    案件以外之罪，經被告於準備程序就被訴事實為有罪之陳述
    ，經告知簡式審判程序之旨，並聽取被告及檢察官之意見後
    ，經本院合議庭依刑事訴訟法第273 條之1 規定，裁定改依
    簡式審判程序，並由受命法官獨任審理，核先敘明。
三、證據：
（一）被告於本院審理時之自白。
（二）臺灣檢驗科技股份有限公司濫用藥物陽性尿液檢驗報告2
      紙、桃園縣政府警察局桃園分局被採尿人姓名編號對照表
      2紙。
（三）法務部調查局95年4月17日調科壹字第080011002號鑑定通
      知書1紙。
（三）扣案之第1 級毒品海洛因1 包（淨重0.1 公克，空包裝重
      0.24公克）、海洛因殘渣袋1 只、注射針筒1 支。
四、本件被告已認罪，經檢察官與被告於準備程序達成協商之合
    意，其合意內容為：被告願受有期徒刑1年2月之宣告。經查
    ，上開協商合意並無刑事訴訟法第455條之1第1項所列情形
    之一，檢察官聲請改依協商程序而為判決，本院爰不經言詞
    辯論，於協商合意範圍內為協商判決。
五、附記事項：按行為後法律有變更者，適用行為時之法律。但
    行為後之法律有利於行為人者，適用最有利於行為人之法律
    ，刑法第2 條第1 項定有明文，此條規定乃與刑法第1 條罪
    刑法定主義契合，而貫徹法律禁止溯及既往原則，係規範行
    為後法律變更所生新舊法律比較適用之準據法，是刑法第2
    條本身雖經修正，但刑法第2 條既屬適用法律之準據法，本
    身尚無比較新舊法之問題，應一律適用裁判時之現行刑法第
    2 條規定以決定適用之刑罰法律，先予辨明。又以本次刑法
    修正之比較新舊法，應就罪刑有關之共犯、未遂犯、想像競
    合犯、牽連犯、連續犯、結合犯，以及累犯加重、自首減輕
    暨其他法定加減原因（如身分加減）與加減例等一切情形，
    綜其全部罪刑之結果而為比較，且從刑附屬於主刑，除法律
    有特別規定者外，依主刑所適用之法律（最高法院95年5月
    23 日著有95年度第8次刑庭會議決議可資參照）。經查：
（一）被告行為後，刑法第56條連續犯之規定，業於94年1 月7
      日修正公布刪除，並於95年7 月1 日施行，則被告之犯行
      ，因行為後刑法業已刪除連續犯之規定，此刪除雖非犯罪
      構成要件之變更，但顯已影響行為人刑罰之法律效果，自
      屬法律有變更。比較修正前、修正後刑法結果，以修正前
      較為有利於被告。
（二）被告於91年間，因施用毒品案件，經本院以92年度訴字第
      755號判決判處有期徒刑8月確定，並於93年1月9日入監執
      行，於93年9月8日縮刑期滿執行完畢，有臺灣高等法院被
      告前案紀錄表、臺灣桃園地方法院檢察署刑案查註紀錄表
      各1份在卷可參，被告於有期徒刑執行完畢後5年內再故意
      犯本件有期徒刑以上之罪，依95年7月1日修正施行前之刑
      法第47條規定，為累犯，需加重本刑至2分之1，該規定已
      於94年1月7日修正為「受徒刑之執行完畢，或一部之執行
      而赦免後，5年以內故意再犯有期徒刑以上之罪者，為累
      犯，加重本刑至2分之1。」，並於94年2月2日公布，95年
      7 月1施行，限縮累犯規定之適用，自屬刑法第2條之「法
      律變更」，惟本件既係徒刑執行完畢後故意再犯有期徒刑
      以上之罪，經比較修正前後之規定，被告行為時之法律並
      無不利於被告之情況，自應依刑法第2條第1項之規定適用
      被告等行為時即修正前刑法第47條之規定。
（四）綜合上述各條文修正前、後之比較，揆諸前揭最高法院決
      議及修正後刑法第2 條第1 項前段、後段規定之「從舊、
      從輕」原則，自應全部適用被告行為時之法律，即修正前
      刑法之相關規定。
六、沒收：扣案之第1級毒品海洛因1包（淨重0.1公克，空包裝
    重0.24公克）及海洛因殘渣袋1只，均應依毒品危害防制條
    例第18條第1項前段規定，宣告沒收銷燬之。另扣案之注射
    針筒1支，係被告所有並供施用海洛因之物，業據被告供明
    在卷，應依修正前刑法第38條第1項第2款之規定宣告沒收。
七、應適用之法條：刑事訴訟法第273 條之1 、第455 條之4 第
    2 項、第455 條之8 ，毒品危害防制條例第10條第1 項、第
    18條第1 項前段，修正後刑法第2 條第1 項，修正前刑法第
    11條前段、第56條、第47條、第38條第1 項第2 款。
八、本判決除有刑事訴訟法第455 條之4 第1 項第1 款、第2 款
    、第4 款、第6 款、第7 款所定情形之一，或違反同條第2
    項規定者外，不得上訴。如有前述得上訴之情形，得自收受
    判決送達之日起10日內，向本院提出上訴書狀，上訴於第2
    審法院。
中    華    民    國    95    年    8    月     22   日
                      臺灣桃園地方法院刑事第五庭
                          法  官  張明儀
以上正本證明與原本無異。
                          書記官  吳瓊英
中    華    民    國    95    年    9     月    11    日
本案論罪科刑法條：
毒品危害防制條例第10條
施用第一級毒品者，處 6 月以上 5 年以下有期徒刑。
施用第二級毒品者，處 3 年以下有期徒刑。
毒品危害防制條例第18條
查獲之第一、二級毒品及專供製造或施用第一、二級毒品之器具
，不問屬於犯人與否，均沒收銷燬之；查獲之第三、四級毒品及
製造或施用毒品之器具，無正當理由而擅自持有者，均沒入銷燬
之。但合於醫藥、研究或訓練之用者，得不予銷燬。
前項合於醫藥、研究或訓練用毒品或器具之管理辦法，由法務部
會同行政院衛生署定之。


司法院資訊處製作；財團法人民間司法改革基金會備份。
